---
title: "Intervalos de Confianza"
authors: "David González Agüero, José Luis Ramírez Hernández, José Pablo Espinoza López, José Carlo Hidalgo Chacón."
date: "30/3/2022"
output:
  word_document: default
  html_document: default
---
```{r}
if (!require('devtools')) install.packages('devtools')
devtools::install_github('fhernanb/stests', force=TRUE)
```


```{r include=FALSE}
library(readxl) #Paquete para leer archivo de excel xlsx
library(epitools)
library(EnvStats)
library(PASWR2) #Paquete que contiene la función z.test para IC Dist Z
library(BSDA) #Paquete#2 que contiene la función z.test para IC Dist Z
library(stests) #Paquete#3 que contiene función z.test para IC Dist Z
library(DataExplorer) #Utilizamos función plot_missing para ver valores nulos
library(ggplot2) 
```




```{r include=FALSE}
#Se carga la base de datos. Se almacena la variable Elecciones para ser manipulada.
Elecciones <- read_excel("C:/Users/Jose/Desktop/ProyectoEstadistica/ProyectoI/Datos/Elecciones.xlsx")
```


# Análisis Inferencial



## IC Distribución T para una Población  {#anchor} 


Se asume que las personas entre adulta y adultas mayores son las que suelen apoyar los partidos políticos tradicionales. Las personas jóvenes suelen apoyar a partidos nuevos, por lo que se analizara la edad de todas las personas quienes tiene preferencia hacia los partidos políticos tradicionalistas (PLN, PUSC).    

**Población:**

```{r echo=FALSE}
Votantes.tradicionales <- Elecciones[Elecciones$partidoPolítico == "PLN" | Elecciones$partidoPolítico == "PUSC",]$edad

Votantes.tradicionales
```
Para analizar la hipótesis se tomará un grupo de 30 personas quienes apoyan al Partido Liberación Nacional o al Partido Unidad Social Cristiana. Este muestreo se realiza de forma aleatoria.  

```{r echo=FALSE}
set.seed(1000)
Votantes.tradicionales.elegidos <- sample(1:length(Votantes.tradicionales),30,replace = TRUE)
```



```{r include=FALSE}
muestra.Votantes.tradicionales <- Votantes.tradicionales[Votantes.tradicionales.elegidos]
muestra.Votantes.tradicionales
```
Suponiendo que la muestra poblacional aleatoria $\overline{X}$ sigue una distribución normal se requiere un intervalo de confianza del 95%.

**Datos de la poblacion:**

Variable aleatoria: Normal

Media poblacional: 43.1

Desviación Estandar: 17.82163

Tamaño de muestra: 30

Grados de libertad: 29

Nivel de confianza: 95%

Para calcular el intervalo de confianza  de la distribución T, se utiliza la siguiente funcion de R.

*t.test(Datos de la muestra ($\overline{X}$), Nivel de confianza)$conf.int*


El cálculo del intervalo de confianza de 95% en una distribución t es:


```{r}
t.test(muestra.Votantes.tradicionales,conf.level = 0.95)$conf.int
```
El rango de edades dentro del intervalo de confianza muestra que las edades de las personas que apoyan los partidos de Liberación Nacional y el partido de la Unidad social Cristiana suele ser personas adultas de 36 a 50 años, por lo que la se demuestra que los más tradicionalistas son las personas adultas y no tanto los jóvenes. 
```{r include=FALSE}
me.muestra.Votantes.tradicionales <- mean(muestra.Votantes.tradicionales)
de.muestra.Votantes.tradicionales <- sd(muestra.Votantes.tradicionales)

```


## IC Distribución T para dos Población  {#anchor} 

Se tiene dos poblaciones en la cual es busca analizar la edad de las mujeres y hombres con estudios universitarios que participan en la política para ver cuál de ambas tiene la mayor población joven que participa actualmente en la política del país. 

Se asume que los hombres con universidad completa que participan en la política son de mayor edad que las mujeres con universidad completa. 

**Población de la edad de todas las mujeres:**

```{r echo=FALSE}
MujeresEdad <- Elecciones[Elecciones$sexo == "Mujer" & Elecciones$estudios == "Universidad completa" ,]$edad
MujeresEdad
```

**Población de la edad de todos los hombres:**
```{r echo=FALSE}
HombresEdad <- Elecciones[Elecciones$sexo == "Hombre" & Elecciones$estudios == "Universidad completa" ,]$edad
HombresEdad
```
Debido a que las poblaciones son mayores a 30 datos, se requiere hacer un muestreo de ambas poblaciones. Dicho muestreo se realiza de forma aleatoria.  

```{r include=FALSE}
set.seed(1000)
MujeresEdad.elegidas <- sample(1:length(MujeresEdad),30,replace = TRUE)

```
**Muestra de la edad de las mujeres:**
```{r echo=FALSE}
muestra.MujeresEdad <- MujeresEdad[MujeresEdad.elegidas]
muestra.MujeresEdad
```

```{r include=FALSE}
set.seed(1000)
HombresEdad.elegidos<- sample(1:length(HombresEdad),30,replace = TRUE)

```
**Muestra de la edad de los hombres:**
```{r echo=FALSE}
muestra.HombresEdad <- HombresEdad[HombresEdad.elegidos]
muestra.HombresEdad
```
Suponiendo que la muestra poblacional de ambas poblaciones sigue una distribución normal se requiere un intervalo de confianza del 95% 


**Datos de la poblacion de edad de las mujeres:**

Variable aleatoria: Normal

Media poblacional: 40.3

Desviación Estandar: 15.14

Tamaño de muestra: 30

Grados de libertad: 29

Nivel de confianza: 95%


**Datos de la poblacion de edad de los hombres:**

Variable aleatoria: Normal

Media poblacional: 38.23

Desviación Estandar: 12.78

Tamaño de muestra: 30

Grados de libertad: 29

Nivel de confianza: 95%



Para calcular el intervalo de confianza  de la distribución T, se utiliza la siguiente funcion de R.

*t.test(Datos de la muestra uno ($\overline{X} 1$),Datos de la muestra dos ($\overline{X} 2$), Nivel de confianza)$conf.int*

```{r}
t.test(muestra.HombresEdad ,muestra.MujeresEdad ,conf.level = 0.95)$conf.int
```
```{r}
t.test(muestra.MujeresEdad,muestra.HombresEdad ,conf.level = 0.95)$conf.int
```
Por medio del intervalo de confianza se ha demostrado que no hay diferencias significativas de edades entre las 2 poblaciones debido a que el 0 se encuentra incluido dentro del intervalo, por lo que podemos asegurar que ambas poblaciones son iguales.



 
## Intervalos de Confianza para una proporción 

```{r include=FALSE}
PLN  <- Elecciones[Elecciones$partidoPolítico == "PLN" ,]$interesPolítica
PLN <-as.numeric(PLN)
```

Para el intervalo de confianza de un promedio, se analizan los datos recolectados, específicamente la población que prefiere al partido político PLN y se estudia la proporción de las personas que tienen un grado académico de universidad completa.

Se espera que el grado académico las personas que se inclinan por este partido tienen 
preferencia por el PLN es alto.

Para realizar este análisis se usa la siguiente fórmula:

*prop.test(x, n, conf.level)$conf.int *

Donde: 

**x: ** es el número de casos exitosos o los que se quieren estudiar.

**n: ** el número total de casos.

**Conf.level:** es el nivel de confiabilidad.


Ahora, se procede a obtener la cantidad de personas que se inclinan por el PLN
```{r echo=FALSE}
#Cantidad de personas que se inclinan por el PLN

TotalPLN  <- Elecciones[Elecciones$partidoPolítico == "PLN",]$salarioMes

CantidadTotalPLN  <- length(TotalPLN) 
CantidadTotalPLN

```

Después se obtiene el total de personas se inclinan por el PLN y a la vez, tienen un estudio universitario completo. 

```{r echo=FALSE}
# Personas del PLN con un posgrado

UniversidadPLN  <- Elecciones[Elecciones$estudios == "Universidad completa" &                Elecciones$partidoPolítico == "PLN",]$estudios
CantidadUniversidadPLN  <- length(UniversidadPLN) 
CantidadUniversidadPLN

```
Con los datos obtenidos se realiza el intervalo de la siguiente manera:

**x:** 24

**n:** 86

**conf.level:** 0.95

```{r}
#Calculando el intervalo

prop.test(x=CantidadUniversidadPLN, n=CantidadTotalPLN, conf.level=0.95)$conf.int


```

A partir del intervalo obtenido se puede concluir, con un nivel de confianza del  
95%, que la proporción de las personas que se inclinan por el PLN y que tienen un nivel académico de Universidad completa está entre 0.1902945 0.3878661

```{r echo=FALSE}
# Realizando el gráfico

cisim(CantidadTotalPLN, CantidadUniversidadPLN, 0.05, type = "Pi", conf.level = 0.95)


```




## Intervalos de Confianza para diferencia de dos proporciones

Al estudiar la información obtenida en la base de datos, se sabe que del total de 300 votantes, 50 se inclinan por el PAC y 86 por el PLN, se infiere que no hay mucha diferencia entre el salario de las dos poblaciones por lo que se procede a analizar cuantas personas ganan más de 400 000 colones al mes y con esta información se realiza el intervalo de confianza de una diferencia de poblaciones.

Para realizar este cálculo se usa la siguiente fórmula:

*prop.test(x = c(x1, x2), n = c(y1), y2), conf.level)$conf.int*

Donde:

**x:** vector con el conteo de éxitos de las dos muestras

**x1:** datos de la población 1 (de éxitos)

**x2:** datos de la población 2 (de éxitos)

**n:** vector con el número de ensayos de ambas muestras

**y1:** datos de la población 1 (de la muestra)

**y2:** datos de la población 2 (de la muestra)

**conf.level:** nivel de confianza.


Primero se obtienen los datos de los votantes del PLN y del PAC que ganan más de 400 000 colones al mes.

```{r echo=FALSE}
#Salario de los votantes del PLN y del PAC que ganan más de 400,000 

SalarioPLN  <- Elecciones[Elecciones$partidoPolítico == "PLN" & Elecciones$salarioMes >= 400000,]$salarioMes 
SalarioPAC  <- Elecciones[Elecciones$partidoPolítico == "PAC" & Elecciones$salarioMes >= 400000 ,]$salarioMes


SalarioPLN <-as.numeric(SalarioPLN) 
SalarioPAC <-as.numeric(SalarioPAC)

SalarioPAC
SalarioPLN

```

Seguidamente se obtiene la cantidad de las personas que se inclinan por cada partido y que ganan más de 400 000 colones.

```{r include=FALSE}
#Aquí se obtiene la cantidad de las personas que se inclinan por cada partido y que ganan más de 400 000 colones.
#Cantidad de personas que se inclinan por cada partido y que ganan más de 400000

CantidadPLN <- length(SalarioPLN)
CantidadPAC <- length(SalarioPAC)

```



Luego, obtiene la cantidad total de votantes en cada partido.

```{r echo=FALSE}
#Se obtiene la cantidad total de  votantes del PLN y del PAC

TotalPLN  <- Elecciones[Elecciones$partidoPolítico == "PLN",]$salarioMes
CantidadTotalPLN  <- length(TotalPLN) 

TotalPAC  <- Elecciones[Elecciones$partidoPolítico == "PAC",]$salarioMes
CantidadTotalPAC  <- length(TotalPAC) 

CantidadTotalPLN
CantidadTotalPAC
```
Ahora se procede a calcular el intervalo.

```{r}

#Calculando el intervalo

prop.test(x = c(CantidadPLN, CantidadPAC), n = c((CantidadTotalPLN), (CantidadTotalPAC)), conf.level = 0.95)$conf.int



```

Con una confianza del 95% podemos concluir que la diferencia de proporciones entre las personas del PAC y del PLN y que ganan más de 400 mil colones mensuales se encuentra en el intervalo de ]-0.05081233 , 0.28523093[. Lo que indica que el intervalo contiene al 0 en él por lo que se pude concluir que la diferencia entre las personas de las dos poblaciones no es tan significativa.








































































































---
title: "Intervalos de Confianza"
authors: "David González Agüero, José Luis Ramírez Hernández, José Pablo Espinoza López, José Carlo Hidalgo Chacón."
date: "30/3/2022"
output:
  word_document: default
  html_document: default
---

```{r include=FALSE}
library(readxl) #Paquete para leer archivo de excel xlsx
library(epitools)
library(EnvStats)
library(PASWR2) #Paquete que contiene la función z.test para IC Dist Z
library(BSDA) #Paquete#2 que contiene la función z.test para IC Dist Z
library(stests) #Paquete#3 que contiene función z.test para IC Dist Z
library(DataExplorer) #Utilizamos función plot_missing para ver valores nulos
library(ggplot2) 
```

```{r include=FALSE}
#Se carga la base de datos. Se almacena la variable Elecciones para ser manipulada.
Elecciones <- read_excel("Datos/Elecciones.xlsx")
```






### Para 1 población.

## IC de un promedio usando distribución Z.


```{r include=FALSE}
salario <- Elecciones[Elecciones$edad > 17 & Elecciones$edad < 61,]$salarioMes
```


```{r include=FALSE}

#Se crea variable salario de tipo numeric

#salario <- as.numeric(Elecciones$salarioMes)
salario <- as.numeric(salario)
```


```{r include=FALSE}

#Solo tomamos los salarios > 100 colones.

salario <- salario[ salario > 100]
```


```{r include=FALSE}
salarioDE <- sd(salario)
salarioDE 
```

```{r include=FALSE}
varianza = salarioDE^2
varianza

```







Se quiere analizar el salario de las personas entre 18 años y 60 años.


**Población:** personas entre 18 años y 60 años.

**Variable cuantitativa:** salario.


Por medio del Teorema del límite Central se asume que la población de personas entre 18 años y 60 años es normal debido a su tamaño de muestra >=30.



#### Calculo:


Para poder hacer la implementación de un promedio utilizando la distribución z, se utilizarán 3 paquetes: *PASWR2*, *BSDA* y *STESTS*. 




Al automatizar el proceso se puede usar la función de R llamada *z.test* del paquete *PASWR2* cuya estructura seria:

        z.test(x, sigma.x, conf.level = 0.95)
        
donde:

  - **x:** vector de valores numéricos.
  
  - **sigma.x:** desviación estándar poblacional.
  
  - **conf.level:** nivel de confianza del intervalo, está restringido por valores entre 0 y 1.
  


Para solamente mostrar el Intervalo de Confianza se utiliza el valor de *conf.int*
      
      z.test(x, sigma.x, conf.level = 0.95)$conf.int
    
donde:

  - **conf.int:** Intervalo de confianza.
  

A continuación, la implementación de z.tests del paquete PASWR2:
```{r}
PASWR2::z.test(x = salario, sigma.x = salarioDE, conf.level = 0.90)$conf.int
```




Seguidamente se detalla la función *z.test* para el paquete *BSDA* cuya estructura seria:

        z.test(x, sigma.x, conf.level = 0.95)
        
donde:

  - **x:** vector de valores numéricos.
  
  - **sigma.x:** desviación estándar poblacional.
  
  - **conf.level:** nivel de confianza del intervalo, está restringido a valores entre 0 y 1.



Para mostrar el IC se utiliza el valor de *conf.int*
      
      z.test(x, sigma.x, conf.level = 0.95)$conf.int
    
donde:
  - **conf.int:** Intervalo de confianza.


Implementación de z.test utilizando el paquete BSDA:
```{r}
BSDA::z.test(x = salario, sigma.x = salarioDE, conf.level = 0.90)$conf.int#comentario
```


Finalmente, dentro del paquete *stests* existe la función *z.test* cuya estructura es:

        z.test(x, sigma2, conf.level = 0.95)
        
donde:

  - **x:** vector de valores numéricos.
  
  - **sigma2:** varianza poblacional conocida.
  
  - **conf.level:** nivel de confianza dle intervalo, por defecto viene en 0.95

*conf.int* mostrará únicamente el Intervalo de Confianza:

      z.test(x, sigma2, conf.level = 0.95)$conf.int
    
donde:

  - **conf.int:** Intervalo de confianza.


A continuación, se muestra la implementación utilizando z.test del paquete stests:
```{r}
stests::z.test(x = salario, sigma2 = varianza, conf.level = 0.90)$conf.int
```



Al observar los resultados obtenidos podemos concluir que el salario de las personas entre 18 y 60 años ronda entre los 65 7029 colones y 85 7366 colones. 






### Para 2 poblaciones.

En el caso de realizar análisis con dos poblaciones, el paquete *stests* no trae una función que permita hacer el análisis con dos poblaciones. Por lo tanto se hará el estudio con los paquetes *PASWR2* y *BSDA*.


## IC de una diferencia de promedios usando distribución Z.

Sean X e Y variables aleatorias, donde:

**X:** Población de personas menores a 40 años.

**Y:** Población de personas mayores a 39 años.



Supongamos que la población de personas menores a 40 años y la población de personas mayores a 39 años, siguen una distribución normal.

Se quiere comparar ambos grupos, con respecto al interés de la política. 

```{r include=FALSE}
interesPol1 <- Elecciones[Elecciones$edad < 40 ,]$interesPolítica
```


```{r include=FALSE}
interesPol2 <- Elecciones[Elecciones$edad >= 40 ,]$interesPolítica
interesPol2
```



```{r include=FALSE}

#convertimos a numeric

interesPol1 <- as.numeric(interesPol1)
interesPol1
```

```{r include=FALSE}
interesPol2 <- as.numeric(interesPol2)
interesPol2
```


```{r include=FALSE}

#desviacion estandar
desvE1 <- sd(interesPol1)
desvE1
```


```{r include=FALSE}

#omitimos nulos

desvE2 <- na.omit(interesPol2)
desvE2
```


```{r include=FALSE}

#desviacion estandar 2

desvE2 <- sd(desvE2)
desvE2
```




Automatizando el proceso utilizamos la función de R llamada *z.test* del paquete *PASWR2* cuya estructura para dos poblaciones seria:

        z.test(x, y, sigma.x, sigma.y, conf.level = 0.95)
        
donde:

  - **x:** vector de valores numéricos.
  
  - **y:** vector de valores numéricos opcional.
  
  - **sigma.x:** desviación estándar poblacional de x.
  
  - **sigma.y:** desviación estándar poblacional de y.
  
  - **conf.level:** nivel de confianza del intervalo, está restringido por valores entre 0 y 1.
  

para solamente mostrar el IC se utiliza el valor de *conf.int* :

      
      z.test(x, y, sigma.x, sigma.y, conf.level = 0.95)$conf.int
      
    
donde:

  -**conf.int:** Intervalo de confianza.

A continuación, la implementación de z.tests del paquete PASWR2:
```{r}
PASWR2::z.test(x = interesPol1, y = interesPol2, sigma.x = desvE1, sigma.y = desvE2 ,conf.level = 0.90)$conf.int
```





En el caso del paquete *BSDA* la estructura de *z.test* es:


        z.test(x, y, sigma.x, sigma.y, conf.level = 0.95)
        
        
donde:

  - **x:** vector de valores numéricos de x.
  
  - **y:** vector de valores numéricos de y.
  
  - **sigma.x:** desviación estándar poblacional de x.
  
  - **sigma.y:** desviación estándar poblacional de y.
  
  - **conf.level:** nivel de confianza del intervalo, está restringido por valores entre 0 y 1.
  


Para mostrar el IC se utiliza el valor de conf.int

      
      z.test(x, y, sigma.x, sigma.y, conf.level = 0.95)$conf.int
    

donde:

  - **conf.int:** Intervalo de confianza.
  
  
  

A continuación, la implementación de z.tests del paquete PASWR2:


Implementación de z.test utilizando el paquete BSDA:
```{r}
BSDA::z.test(x = interesPol1, y = interesPol2, sigma.x = desvE1, sigma.y = desvE2 ,conf.level = 0.90)$conf.int
```



Podemos concluir que al tener una probabilidad del 90% la diferencia de las medias poblacionales está en algún lugar de este intervalo.

También notamos que ambos grupos tienen el mismo promedio debido a que el valor 0 está contenido dentro del intervalo *]-0.6320728, 0.4230857[* 

Por lo tanto, el grupo de personas menores a 40 años como el grupo de personas mayores a 39 años tienen el mismo nivel de interés en la política.






-------------------------------------------------

# Gráfico de Partidos Políticos


Para finalizar, se mostrará un gráfico el cuál contiene en el eje x, los partídos políticos y en el eje y, las edades de todos los participantes.

En el gráfico los partidos políticos se encuentran enumerados del 1 al 5 donde:


**1** es el Partido Liberación Nacional.

**2** es el Partido Acción Ciudadana.

**3** es el Partido Unidad Social Cristiana.

**4** es el Partido Nueva República.

**5** se refiere a otros partidos políticos.

```{r include=FALSE}

#Los valores nulos los quitamos de la base de datos. Esta nueva base de datos generada estara en la variable voto

voto <- na.omit(Elecciones)
```


```{r eval=FALSE, include=FALSE}


#Gráfico que muestra valores en blanco de la Base de datos Elecciones
plot_missing(Elecciones)


#Se puede observar que la única variable qué presenta datos en blanco es la de partidoPolítico, sin embargo a pesar de eso esta tiene el estado de Good, lo que significa que para trabajar con esa variable está bien.

```



```{r include=FALSE}

#creamos una variable cuantitativa para los partidos politicos

voto$partido_cuanti <- ifelse(voto$partidoPolítico == "PLN", 1,
                              ifelse(voto$partidoPolítico == "PAC", 2,
                                     ifelse(voto$partidoPolítico == "PUSC", 3,
                                            ifelse(voto$partidoPolítico == "PNR", 4,
                                                   5))))
voto
```


```{r include=FALSE}
ggplot(voto, aes(partido_cuanti, edad)) + 
  geom_boxplot(alpha = 0.4, color="blue", aes(group = cut_width(partido_cuanti,1))
)

```


```{r echo=FALSE}

#Titulo al grafico

ggplot(voto, aes(partido_cuanti, edad)) + 
  geom_boxplot(alpha = 0.4, color="blue", aes(group = cut_width(partido_cuanti,1))
)+labs(title = "Titutlo", subtitle = "Subtitulo", y="Edad", x="Partido político")

```


Se puede observar que el partido que presenta mas variabilidad es el de PLN,ya que posee edades desde antes de 20 años y mayor a 80 años.

Como dato atípico tenemos a una persona de 60 años que sigue el PAC.




## Segunda Fase  {#anchor} 


# Pruebas de hipótesis con distibucion T para una población {#anchor} 

Se requiere analizar la edad de 30 de las personas que apoyan a los partidos politicos tradicionales (PLN, PUSC). Podemos considerar que la media de la edad de las personas que votan por estos partidos es mayor a 50 años de edad.


Del enunciado tenemos las siguientes hipotesis:

  $H_0:  \mu = 50(\geq)$ años
  
  $H_1:  \mu < 50$ años
  
Tomando en cuenta que la prueba es de *Cola superior* se utilizar la distribución $T$.

Para automatizar el proceso se utilizara la función de t.test

      t.test(x, mu, alternative)
      
en donde:



| Argumentos        | Descripción 
|-------------------|-------------------------------------------------------------------------|
| **x:**            | vector de valores numéricos                                                                   |
| **mu:**           | media de la hipótesis nula                                              |
| **alternative:**  | es el tipo de prueba, se puede escoger entre two.sided para casos de dos colas, greater para caso de cola derecha y less para el caso de cola izquierda.               |          |

A continuación se mostrará las variables que se requieren para realizar la prueba de hipótesis de una media:


| Variables         | Tipo                 | Descripción 
|-------------------|----------------------|--------------------------------------------------|
| **Edad:**         | numérica             | edad de las personas que apoyan partido tradicionales|


## Implemetanción de R para obtener los datos de la población {#anchor} 

Población:
```{r include = TRUE}
Votantes.tradicionales <- Elecciones[Elecciones$partidoPolítico == "PLN" | Elecciones$partidoPolítico == "PUSC",]$edad
Votantes.tradicionales
```
Para analizar la hipótesis se tomará un grupo de 30 personas quienes apoyan al Partido Liberación Nacional o al Partido Unidad Social Cristiana. Este muestreo se realiza de forma aleatoria.  

```{r echo=FALSE}
set.seed(1000)
Votantes.tradicionales.elegidos <- sample(1:length(Votantes.tradicionales),30,replace = TRUE)
```


Los datos de la muestra son:
```{r include = TRUE}
muestra.Votantes.tradicionales <- Votantes.tradicionales[Votantes.tradicionales.elegidos]
muestra.Votantes.tradicionales
```


## Implementación de la prueba de hipótesis: {#anchor}  

```{r include = TRUE}
t.test(muestra.Votantes.tradicionales,mu = 50, alternative = "greater")
```
De lo obtenido podemos observar que la Región de Aceptación *(RA)* y la Región de Rechazo *(RR)* quedaron de la siguiente manera:

$RA: ] 37.57143, +  \infty[$

$RR: ] - \infty, 37.57143[$

Notamos que para este caso no se encontró evidencia suficiente en contra de $H_0$ por lo que no se rechaza, pues:

$50 \in RA$

Llegando a concluir que la edad promedio de las personas que apoyan los partidos politicos tradicionales a lo sumo rondan los 50 años. 




