---
title: "Intervalos de Confianza"
authors: "David González Agüero, José Luis Ramírez Hernández, José Pablo Espinoza López, José Carlo Hidalgo Chacón."
date: "30/3/2022"
output:
  word_document: default
  html_document: default
---

```{r include=FALSE}
library(readxl) #Paquete para leer archivo de excel xlsx
library(epitools)
library(EnvStats)
library(PASWR2) #Paquete que contiene la función z.test para IC Dist Z
library(BSDA) #Paquete#2 que contiene la función z.test para IC Dist Z
library(stests) #Paquete#3 que contiene función z.test para IC Dist Z
library(DataExplorer) #Utilizamos función plot_missing para ver valores nulos
library(ggplot2) 
```

```{r include=FALSE}
#Se carga la base de datos. Se almacena la variable Elecciones para ser manipulada.
Elecciones <- read_excel("Datos/Elecciones.xlsx")
```


# Análisis Inferencial



## IC Distribución T para una Población  {#anchor} 


Se asume que las personas entre adulta y adultas mayores son las que suelen apoyar los partidos políticos tradicionales. Las personas jóvenes suelen apoyar a partidos nuevos, por lo que se analizara la edad de todas las personas quienes tiene preferencia hacia los partidos políticos tradicionalistas (PLN, PUSC).    

**Población:**

```{r echo=FALSE}
Votantes.tradicionales <- Elecciones[Elecciones$partidoPolítico == "PLN" | Elecciones$partidoPolítico == "PUSC",]$edad

Votantes.tradicionales
```
Para analizar la hipótesis se tomará un grupo de 30 personas quienes apoyan al Partido Liberación Nacional o al Partido Unidad Social Cristiana. Este muestreo se realiza de forma aleatoria.  

```{r echo=TRUE}
set.seed(1000)
Votantes.tradicionales.elegidos <- sample(1:length(Votantes.tradicionales),30,replace = TRUE)
```



```{r echo=TRUE}
muestra.Votantes.tradicionales <- Votantes.tradicionales[Votantes.tradicionales.elegidos]
muestra.Votantes.tradicionales
```
Suponiendo que la muestra poblacional $X$ sigue una distribución normal se requiere un intervalo de confianza del 95%.

**Datos de la poblacion:**

Variable aleatoria: Normal

Media: $\overline{X} = 43.1$

Desviación Estandar: $S = 17.82163$

Tamaño de muestra: $n = 30$

Grados de libertad: $gl = 29$

Nivel de confianza: 95%

Para calcular el intervalo de confianza  de la distribución T, se utiliza la siguiente funcion de R.

*t.test(Datos de la muestra ($X$), Nivel de confianza)$conf.int*


El cálculo del intervalo de confianza de 95% en una distribución t es:


```{r}
t.test(muestra.Votantes.tradicionales,conf.level = 0.95)$conf.int
```
Se estima con un 95% de confianza que el IC encontrado contenga al promedio de las personas que apoyan al PLN y PUSC.
```{r include=FALSE}
me.muestra.Votantes.tradicionales <- mean(muestra.Votantes.tradicionales)
de.muestra.Votantes.tradicionales <- sd(muestra.Votantes.tradicionales)

```

```{r include=FALSE}
cisim(samples = 100, n = 30, parameter = me.muestra.Votantes.tradicionales, sigma = de.muestra.Votantes.tradicionales, conf.level = 0.95)
```
## IC Distribución T para dos Población  {#anchor} 

Se tiene dos poblaciones en la cual se busca analizar la edad de las mujeres y hombres con estudios universitarios que participan en la política para ver cuál de ambas tiene la mayor población joven que participa actualmente en la política del país. 

Se asume que los hombres con universidad completa que participan en la política son de mayor edad que las mujeres con universidad completa. 

**Población de la edad de todas las mujeres:**

```{r echo=FALSE}
MujeresEdad <- Elecciones[Elecciones$sexo == "Mujer" & Elecciones$estudios == "Universidad completa" ,]$edad
MujeresEdad
```

**Población de la edad de todos los hombres:**
```{r echo=FALSE}
HombresEdad <- Elecciones[Elecciones$sexo == "Hombre" & Elecciones$estudios == "Universidad completa" ,]$edad
HombresEdad
```
Debido a que las poblaciones son mayores a 30 datos, se requiere hacer un muestreo de ambas poblaciones. Dicho muestreo se realiza de forma aleatoria.  

```{r include=FALSE}
set.seed(1000)
MujeresEdad.elegidas <- sample(1:length(MujeresEdad),30,replace = TRUE)

```
**Muestra de la edad de las mujeres:**
```{r echo=TRUE}
muestra.MujeresEdad <- MujeresEdad[MujeresEdad.elegidas]
muestra.MujeresEdad
```

```{r include=FALSE}
set.seed(1000)
HombresEdad.elegidos<- sample(1:length(HombresEdad),30,replace = TRUE)

```
**Muestra de la edad de los hombres:**
```{r echo=TRUE}
muestra.HombresEdad <- HombresEdad[HombresEdad.elegidos]
muestra.HombresEdad
```
Suponiendo que ambas poblaciones sigue una distribución normal se requiere un intervalo de confianza del 95% 


**Datos de la poblacion de edad de las mujeres:**

Variable aleatoria: Normal

Media: $\overline{X}_1 = 40.3$

Desviación Estandar: $S_1 = 15.14$

Tamaño de muestra: $n_1 = 30$

Grados de libertad: 29

Nivel de confianza: 95%


**Datos de la poblacion de edad de los hombres:**

Variable aleatoria: Normal

Media: $\overline{X}_2 = 38.23$

Desviación Estandar: $S_2 = 12.78$

Tamaño de muestra: $n_2 = 30$

Grados de libertad: 29

Nivel de confianza: 95%



Para calcular el intervalo de confianza  de la distribución T, se utiliza la siguiente funcion de R.

*t.test(Datos de la muestra uno ($\overline{X} 1$),Datos de la muestra dos ($\overline{X} 2$), Nivel de confianza)$conf.int*

```{r}
t.test(muestra.HombresEdad ,muestra.MujeresEdad ,conf.level = 0.95)$conf.int
```
```{r}
t.test(muestra.MujeresEdad,muestra.HombresEdad ,conf.level = 0.95)$conf.int
```
Por medio del intervalo de confianza se ha demostrado que no hay diferencias significativas de edades entre las 2 poblaciones debido a que el 0 se encuentra incluido dentro del intervalo, por lo que podemos asegurar que ambas poblaciones son iguales.



 
## Intervalos de Confianza para una proporción 

```{r include=FALSE}
PLN  <- Elecciones[Elecciones$partidoPolítico == "PLN" ,]$interesPolítica
PLN <-as.numeric(PLN)
```

Para el intervalo de confianza de un promedio, se analizan los datos recolectados, específicamente la población que prefiere al partido político PLN y se estudia la proporción de las personas que tienen un grado académico de universidad completa.

Se espera que el grado académico las personas que se inclinan por este partido tienen 
preferencia por el PLN es alto.

Para realizar este análisis se usa la siguiente fórmula:

*prop.test(x, n, conf.level)$conf.int *

Donde: 

**x: ** es el número de casos exitosos o los que se quieren estudiar.

**n: ** el número total de casos.

**Conf.level:** es el nivel de confiabilidad.


Ahora, se procede a obtener la cantidad de personas que se inclinan por el PLN
```{r echo=TRUE}
#Cantidad de personas que se inclinan por el PLN

TotalPLN  <- Elecciones[Elecciones$partidoPolítico == "PLN",]$salarioMes

CantidadTotalPLN  <- length(TotalPLN) 
CantidadTotalPLN

```

Después se obtiene el total de personas se inclinan por el PLN y a la vez, tienen un estudio universitario completo. 

```{r echo=TRUE}
# Personas del PLN con un posgrado

UniversidadPLN  <- Elecciones[Elecciones$estudios == "Universidad completa" &                Elecciones$partidoPolítico == "PLN",]$estudios
CantidadUniversidadPLN  <- length(UniversidadPLN) 
CantidadUniversidadPLN

```
Con los datos obtenidos se realiza el intervalo de la siguiente manera:

**x:** 24

**n:** 86

**conf.level:** 0.95

```{r}
#Calculando el intervalo

prop.test(x=CantidadUniversidadPLN, n=CantidadTotalPLN, conf.level=0.95)$conf.int


```

A partir del intervalo obtenido se puede concluir que con un nivel de confianza del 95% se espera que el IC contenga a la proporción de personas con grado académico universitario que apoya al PLN.

```{r include=FALSE}
# Realizando el gráfico

cisim(CantidadTotalPLN, CantidadUniversidadPLN, 0.05, type = "Pi", conf.level = 0.95)


```




## Intervalos de Confianza para diferencia de dos proporciones

Al estudiar la información obtenida en la base de datos, se sabe que del total de 300 votantes, 50 se inclinan por el PAC y 86 por el PLN, se infiere que no hay mucha diferencia entre el salario de las dos poblaciones por lo que se procede a analizar cuantas personas ganan más de 400 000 colones al mes y con esta información se realiza el intervalo de confianza de una diferencia de poblaciones.

Para realizar este cálculo se usa la siguiente fórmula:

*prop.test(x = c(x1, x2), n = c(y1), y2), conf.level)$conf.int*

Donde:

**x:** vector con el conteo de éxitos de las dos muestras

**x1:** datos de la población 1 (de éxitos)

**x2:** datos de la población 2 (de éxitos)

**n:** vector con el número de ensayos de ambas muestras

**y1:** datos de la población 1 (de la muestra)

**y2:** datos de la población 2 (de la muestra)

**conf.level:** nivel de confianza.


Primero se obtienen los datos de los votantes del PLN y del PAC que ganan más de 400 000 colones al mes.

```{r echo=TRUE}
#Salario de los votantes del PLN y del PAC que ganan más de 400,000 

SalarioPLN  <- Elecciones[Elecciones$partidoPolítico == "PLN" & Elecciones$salarioMes >= 400000,]$salarioMes 
SalarioPAC  <- Elecciones[Elecciones$partidoPolítico == "PAC" & Elecciones$salarioMes >= 400000 ,]$salarioMes


SalarioPLN <-as.numeric(SalarioPLN) 
SalarioPAC <-as.numeric(SalarioPAC)

SalarioPAC
SalarioPLN

```

Seguidamente se obtiene la cantidad de las personas que se inclinan por cada partido y que ganan más de 400 000 colones.

```{r echo=TRUE}
#Aquí se obtiene la cantidad de las personas que se inclinan por cada partido y que ganan más de 400 000 colones.
#Cantidad de personas que se inclinan por cada partido y que ganan más de 400000

CantidadPLN <- length(SalarioPLN)
CantidadPAC <- length(SalarioPAC)

```



Luego, obtiene la cantidad total de votantes en cada partido.

```{r echo=TRUE}
#Se obtiene la cantidad total de  votantes del PLN y del PAC

TotalPLN  <- Elecciones[Elecciones$partidoPolítico == "PLN",]$salarioMes
CantidadTotalPLN  <- length(TotalPLN) 

TotalPAC  <- Elecciones[Elecciones$partidoPolítico == "PAC",]$salarioMes
CantidadTotalPAC  <- length(TotalPAC) 

CantidadTotalPLN
CantidadTotalPAC
```
Ahora se procede a calcular el intervalo.

```{r}

#Calculando el intervalo

prop.test(x = c(CantidadPLN, CantidadPAC), n = c((CantidadTotalPLN), (CantidadTotalPAC)), conf.level = 0.95)$conf.int



```

Con una confianza del 95% se espera que el IC encontrado contenga a la diferencia de proporciones entre los grupos de personas que ganan más de 400000 colones y que apoyan al PAC o al PLN, a su vez las proporciones de personas con salario superior a 400mil colones que apoyan al PAC o al PLN son iguales. 




###IC de una varianza utlizando una población


####Se quiere analizar el salario a las mujeres con salario mayor o igual a 200000 en el período que la encuenta fué realizada 2021.

Población: Mujeres que tengan un salario mensual mayor o igual a 200000.
Variable cuantitativa: salarioMujer.

Se asume que las mujeres que tengan un salario mensual mayor o igual a 200000 es normal.


####Mujeres que tengan un salario mensual mayor a 200000.
```{r}
salarioMujer <- Elecciones[Elecciones$sexo=="Mujer" & Elecciones$salarioMes >= 200000,]$salarioMes
salarioMujer <- as.numeric(salarioMujer)
salarioMujer <- na.omit(salarioMujer)
salarioMujer

```



Para calcular el intervalo de confianza  de una variancia, se utiliza la siguiente funcion de R.

  varTest(salarioMujer, conf.level = 0.95)$conf.int
  
####IC de una varianza utilizando una población

```{r}
varTest(salarioMujer, conf.level = 0.95)$conf.int
```

####Conclución

De acuerdo con el intervalo de confianza con un nivel de 95% se espera que el IC encontrado contenga al parámetro.






## Para 2 poblaciones.

###IC de un cociente de variancias utlizando dos poblaciones


####Se quiere comparar ambos grupos, con respecto a la afinidad hacia dos partidos politicos de las personas entre 30 y 50 años.

Poblaciones
X: Personas entre 20 y 70 años que siguen al PLN
Y: Personas entre 20 y 70 años que siguen al PAC

Se asume que ambas poblaciones son normales.


Para calcular el intervalo de confianza  de un cociente de variancias, se utiliza la siguiente funcion de R.
    stests :: var.test(Población 1, Población 2,conf.level = 0.95)$conf.int


####Personas entre 20 y 70 años que siguen al PLN(Partido Liberación Nacional)
```{r}
personasPLN <- Elecciones[Elecciones$partidoPolítico =="PLN" & Elecciones$edad >=20 & Elecciones$edad <= 70,]$salarioMes
personasPLN <- as.numeric(personasPLN)
personasPLN <- na.omit(personasPLN)
personasPLN
```

####Personas entre 20 y 70 años que siguen al PAC(Partido Acción Ciudadana)
```{r}
personasPAC <- Elecciones[Elecciones$partidoPolítico =="PAC" & Elecciones$edad >=20 & Elecciones$edad <= 70,]$salarioMes
personasPAC <- as.numeric(personasPAC)
personasPAC <- na.omit(personasPAC)
personasPAC
```

####IC de un cociente de variancias utlizando dos poblaciones
```{r} 
stests :: var.test(personasPLN, personasPAC,conf.level = 0.95)$conf.int

```

####Conclución
Atravez del intervalo de confianza se ha demostrado que la varianza que se da de los ingresos no presentan diferencias significativas entre las 2 poblaciones debido al ser este [0.4019532, 1.1592313], por lo que podemos asegurar que ambas poblaciones son similares.












### Para 1 población.

## IC de un promedio usando distribución Z.


```{r include=FALSE}
salario <- Elecciones[Elecciones$edad > 17 & Elecciones$edad < 61,]$salarioMes
```


```{r include=FALSE}

#Se crea variable salario de tipo numeric

#salario <- as.numeric(Elecciones$salarioMes)
salario <- as.numeric(salario)
```


```{r include=FALSE}

#Solo tomamos los salarios > 100 colones.

salario <- salario[ salario > 100]
```


```{r include=FALSE}
salarioDE <- sd(salario)
salarioDE 
```


```{r include=FALSE}
#Salario varianza
varianza = var(salario)
varianza
```





Se quiere analizar el salario de las personas entre 18 años y 60 años.


**Población:** personas entre 18 años y 60 años.

**Variable cuantitativa:** salario.


Por medio del Teorema del límite Central se asume que distribución muestral de medias de personas entre 18 años y 60 años es normal debido a su tamaño de muestra >=30.



#### Calculo:


Para poder hacer la implementación de un promedio utilizando la distribución z, se utilizarán 3 paquetes: *PASWR2*, *BSDA* y *STESTS*. 




Al automatizar el proceso se puede usar la función de R llamada *z.test* del paquete *PASWR2* cuya estructura seria:

        z.test(x, sigma.x, conf.level = 0.95)
        
donde:

  - **x:** vector de valores numéricos.
  
  - **sigma.x:** desviación estándar poblacional.
  
  - **conf.level:** nivel de confianza del intervalo, está restringido por valores entre 0 y 1.
  


Para solamente mostrar el Intervalo de Confianza se utiliza el valor de *conf.int*
      
      z.test(x, sigma.x, conf.level = 0.95)$conf.int
    
donde:

  - **conf.int:** Intervalo de confianza.
  

A continuación, la implementación de z.tests del paquete PASWR2:
```{r}
PASWR2::z.test(x = salario, sigma.x = salarioDE, conf.level = 0.90)$conf.int
```




Seguidamente se detalla la función *z.test* para el paquete *BSDA* cuya estructura seria:

        z.test(x, sigma.x, conf.level = 0.95)
        
donde:

  - **x:** vector de valores numéricos.
  
  - **sigma.x:** desviación estándar poblacional.
  
  - **conf.level:** nivel de confianza del intervalo, está restringido a valores entre 0 y 1.



Para mostrar el IC se utiliza el valor de *conf.int*
      
      z.test(x, sigma.x, conf.level = 0.95)$conf.int
    
donde:
  - **conf.int:** Intervalo de confianza.


Implementación de z.test utilizando el paquete BSDA:
```{r}
BSDA::z.test(x = salario, sigma.x = salarioDE, conf.level = 0.90)$conf.int#comentario
```


Finalmente, dentro del paquete *stests* existe la función *z.test* cuya estructura es:

        z.test(x, sigma2, conf.level = 0.95)
        
donde:

  - **x:** vector de valores numéricos.
  
  - **sigma2:** varianza poblacional conocida.
  
  - **conf.level:** nivel de confianza dle intervalo, por defecto viene en 0.95

*conf.int* mostrará únicamente el Intervalo de Confianza:

      z.test(x, sigma2, conf.level = 0.95)$conf.int
    
donde:

  - **conf.int:** Intervalo de confianza.


A continuación, se muestra la implementación utilizando z.test del paquete stests:
```{r}
stests::z.test(x = salario, sigma2 = varianza, conf.level = 0.90)$conf.int
```



Al observar los resultados obtenidos podemos concluir que con un 90% de nivel de confianza, se espera que el IC contenga al verdadero promedio de salario.






### Para 2 poblaciones.

En el caso de realizar análisis con dos poblaciones, el paquete *stests* no trae una función que permita hacer el análisis con dos poblaciones. Por lo tanto se hará el estudio con los paquetes *PASWR2* y *BSDA*.


## IC de una diferencia de promedios usando distribución Z.

Sean X e Y variables aleatorias, donde:

**X:** Población de personas menores a 40 años.

**Y:** Población de personas mayores a 39 años.



Supongamos que el interés de la política de la población de personas menores a 40 años y la población de personas mayores a 39 años, siguen una distribución normal.

Se quiere comparar ambos grupos, con respecto al interés de la política. 

```{r include=FALSE}
interesPol1 <- Elecciones[Elecciones$edad < 40 ,]$interesPolítica
```


```{r include=FALSE}
interesPol2 <- Elecciones[Elecciones$edad >= 40 ,]$interesPolítica
interesPol2
```



```{r include=FALSE}

#convertimos a numeric

interesPol1 <- as.numeric(interesPol1)
interesPol1
```

```{r include=FALSE}
interesPol2 <- as.numeric(interesPol2)
interesPol2
```


```{r include=FALSE}

#desviacion estandar
desvE1 <- sd(interesPol1)
desvE1
```


```{r include=FALSE}

#omitimos nulos

desvE2 <- na.omit(interesPol2)
desvE2
```


```{r include=FALSE}

#desviacion estandar 2

desvE2 <- sd(desvE2)
desvE2
```




Automatizando el proceso utilizamos la función de R llamada *z.test* del paquete *PASWR2* cuya estructura para dos poblaciones seria:

        z.test(x, y, sigma.x, sigma.y, conf.level = 0.95)
        
donde:

  - **x:** vector de valores numéricos.
  
  - **y:** vector de valores numéricos opcional.
  
  - **sigma.x:** desviación estándar poblacional de x.
  
  - **sigma.y:** desviación estándar poblacional de y.
  
  - **conf.level:** nivel de confianza del intervalo, está restringido por valores entre 0 y 1.
  

para solamente mostrar el IC se utiliza el valor de *conf.int* :

      
      z.test(x, y, sigma.x, sigma.y, conf.level = 0.95)$conf.int
      
    
donde:

  -**conf.int:** Intervalo de confianza.

A continuación, la implementación de z.tests del paquete PASWR2:
```{r}
PASWR2::z.test(x = interesPol1, y = interesPol2, sigma.x = desvE1, sigma.y = desvE2 ,conf.level = 0.90)$conf.int
```





En el caso del paquete *BSDA* la estructura de *z.test* es:


        z.test(x, y, sigma.x, sigma.y, conf.level = 0.95)
        
        
donde:

  - **x:** vector de valores numéricos de x.
  
  - **y:** vector de valores numéricos de y.
  
  - **sigma.x:** desviación estándar poblacional de x.
  
  - **sigma.y:** desviación estándar poblacional de y.
  
  - **conf.level:** nivel de confianza del intervalo, está restringido por valores entre 0 y 1.
  


Para mostrar el IC se utiliza el valor de conf.int

      
      z.test(x, y, sigma.x, sigma.y, conf.level = 0.95)$conf.int
    

donde:

  - **conf.int:** Intervalo de confianza.
  
  
  

A continuación, la implementación de z.tests del paquete PASWR2:


Implementación de z.test utilizando el paquete BSDA:
```{r}
BSDA::z.test(x = interesPol1, y = interesPol2, sigma.x = desvE1, sigma.y = desvE2 ,conf.level = 0.90)$conf.int
```



Podemos concluir que al tener una probabilidad del 90% la diferencia de las medias poblacionales está en algún lugar de este intervalo.

También notamos que ambos grupos tienen el mismo promedio debido a que el valor 0 está contenido dentro del intervalo *]-0.6320728, 0.4230857[* 

Por lo tanto, el grupo de personas menores a 40 años como el grupo de personas mayores a 39 años tienen el mismo nivel de interés en la política.






-------------------------------------------------

# Gráfico de Partidos Políticos


Para finalizar, se mostrará un gráfico el cuál contiene en el eje x, los partídos políticos y en el eje y, las edades de todos los participantes.

En el gráfico los partidos políticos se encuentran enumerados del 1 al 5 donde:


**1** es el Partido Liberación Nacional.

**2** es el Partido Acción Ciudadana.

**3** es el Partido Unidad Social Cristiana.

**4** es el Partido Nueva República.

**5** se refiere a otros partidos políticos.

```{r include=FALSE}

#Los valores nulos los quitamos de la base de datos. Esta nueva base de datos generada estara en la variable voto

voto <- na.omit(Elecciones)
```


```{r eval=FALSE, include=FALSE}


#Gráfico que muestra valores en blanco de la Base de datos Elecciones
plot_missing(Elecciones)


#Se puede observar que la única variable qué presenta datos en blanco es la de partidoPolítico, sin embargo a pesar de eso esta tiene el estado de Good, lo que significa que para trabajar con esa variable está bien.

```



```{r include=FALSE}

#creamos una variable cuantitativa para los partidos politicos

voto$partido_cuanti <- ifelse(voto$partidoPolítico == "PLN", 1,
                              ifelse(voto$partidoPolítico == "PAC", 2,
                                     ifelse(voto$partidoPolítico == "PUSC", 3,
                                            ifelse(voto$partidoPolítico == "PNR", 4,
                                                   5))))
voto
```


```{r include=FALSE}
ggplot(voto, aes(partido_cuanti, edad)) + 
  geom_boxplot(alpha = 0.4, color="blue", aes(group = cut_width(partido_cuanti,1))
)

```


```{r echo=FALSE}

#Titulo al grafico

ggplot(voto, aes(partido_cuanti, edad)) + 
  geom_boxplot(alpha = 0.4, color="blue", aes(group = cut_width(partido_cuanti,1))
)+labs(title = "Titutlo", subtitle = "Subtitulo", y="Edad", x="Partido político")

```


Se puede observar que el partido que presenta mas variabilidad es el de PLN,ya que posee edades desde antes de 20 años y mayor a 80 años.

Como dato atípico tenemos a una persona de 60 años que sigue el PAC.






***

# Pruebas de hipótesis 

## Promedio con Distribución Z para 1 población.


Regresando al mismo problema tomado para un Intervalo de Confianza de un promedio para 1 población tenemos:


**Se quiere analizar el salario de las personas entre 18 años y 60 años.
Una persona afirma que el salario promedio de este grupo es mayor a los 800000 colones.**



Del enunciado tenemos:

  $H_0:  \mu = 800000 colones$
  
  $H_1:  \mu > 800000 colones$

Basándonos en $H_1$ sabemos que el tipo de prueba es de *Cola Derecha* utilizando la distribución $Z$.


Para automatizar el proceso se utilizará del paquete stest la función z.test que contiene:


              stests::z.test(x, sigma2, mu, alternative, conf.level)


en donde:



| Argumentos        | Descripción 
|-------------------|-------------------------------------------------------------------------|
| **x:**            | vector de valores numéricos                                             |
| **sigma2:**       | varianza poblacional conocida                                           |
| **mu:**           | media de la hipótesis nula                                              |
| **alternative:**  | es el tipo de prueba, se puede escoger entre "two.sided" para casos de dos colas, "greater" para caso de cola derecha y "less" para el caso de cola izquierda.               |
| **conf.level:**   | nivel de confianza del intervalo, por defecto viene en 0.95             |

A continuación, se mostrará las variables que se requieren para realizar la prueba de hipótesis de una media:


| Variables         | Tipo                 | Descripción 
|-------------------|----------------------|--------------------------------------------------|
| **salario:**      | numérica             | salario de personas entre los 18 años y 60 años  |
| **salarioVar:**   | numérica             | varianza muestral de la población                | 




La implementación en R para las variables es la siguiente:


```{r echo=TRUE}
# Tomamos los salarios de personas entre los 18 años y 60 años de edad
salario <- Elecciones[Elecciones$edad > 17 & Elecciones$edad < 61,]$salarioMes
```


```{r echo=TRUE}
#La variable salario la convertimos a tipo numeric.
salario <- as.numeric(salario)
```


```{r include=FALSE}

#Solo tomamos los salarios > 100 colones.
salario <- salario[ salario > 100]
```

Obtenemos la varianza:
```{r echo=TRUE}
#Salario varianza
salarioVar = var(salario)
```




A continuación, la implementación de la prueba de hipótesis:
```{r}
stests::z.test(x = salario, sigma2 = salarioVar, mu = 800000, alternative = "greater", conf.level = 0.95)
```

De lo obtenido podemos observar que la Región de Aceptación *(RA)* y la Región de Rechazo *(RR)* quedaron de la siguiente manera:



$RA: ] 657029.2, +  \infty[$

$RR: ] - \infty, 657029.2[$

Notamos que para este caso no se encontró evidencia suficiente en contra de $H_0$ por lo que no se rechaza, pues:

$800000 \in RA$

Llegando a concluir que el salario promedio a lo sumo ronda los 800000 colones.

***

## Diferencia de promedios con Distribución Z (2 poblaciones).

Tomando como base las poblaciones utilizadas para un Intervalo de Confianza de una diferencia de promedios usando distribución Z, tenemos lo siguiente:



Sean X e Y variables aleatorias, donde:

**X:** Población de personas menores a 40 años.

**Y:** Población de personas mayores a 39 años.


**Nos planteamos si la media del interés en la política es la misma para el grupo de personas menores a 40 años y el grupo de personas mayores a 39 años.**

Del enunciado tenemos las siguientes hipótesis:

  $H_0:  \mu_1 = \mu_2  \approx \mu_1 - \mu_2 = 0$
  
  $H_1:  \mu_1 \neq \mu_2$


El tipo de prueba es de *Dos Colas* por lo que $H_1$ nos presenta. También se utilizará la distribución $Z$

Para la implementación se utilizará la función z.test del paquete BSDA:


        BSDA::z.test(x, y, sigma.x, sigma.y, mu, alternative, conf.level)

en donde:

| Argumentos        | Descripción 
|-------------------|-------------------------------------------------------------------------|
| **x:**             | vector de valores numéricos correspondiente a la población 1            |
| **y:**             | vector de valores numéricos correspondiente a la población 2            |
| **sigma.x:**       | desviación estándar de la población 1                                   |
| **sigma.y:**       | desviación estándar de la población 2                                   |
| **mu:**           | diferencia de medias especificada en la hipótesis nula                  |
| **alternative:**  | tipo de prueba, se puede escoger entre "two.sided" para casos de dos colas, "greater" para caso de cola derecha y "less" para el caso de cola izquierda.           |
| **conf.level:**   | nivel de confianza dle intervalo. Tiene que ser un valor entre 0 y 1    |


Variables requeridas para realizar la prueba:

| Variables         | Tipo                 | Descripción 
|-------------------|----------------------|--------------------------------------------------|
| **interesPol1:**  | numérica             | Valor entre 0 y 10 que se refiere al interés en la política de personas menores a 40 años.                                                       |
| **interesPol2:**  | numérica             | Valor entre 0 y 10 que se refiere al interés en la política de personas mayores a 39 años.                                                       |
| **intPolDE1:**    | numérica             | desviación estándar del grupo1                   |
| **intPolDE2:**    | numérica             | desviación estándar del grupo2                   |

A continuación se muestra la implementación:


```{r echo=TRUE}
#Seleccionamos a las personas menor de 40 años junto con el interés hacia la política que tienen
interesPol1 <- Elecciones[Elecciones$edad < 40 ,]$interesPolítica
```



```{r echo=TRUE}
#Seleccionamos a las personas de 40 años o más, junto con el interés hacia la política que tienen
interesPol2 <- Elecciones[Elecciones$edad >= 40 ,]$interesPolítica
```

```{r include=FALSE}

#convertimos a numeric

interesPol1 <- as.numeric(interesPol1)
interesPol1
```

```{r include=FALSE}
interesPol2 <- as.numeric(interesPol2)
interesPol2
```

```{r echo=TRUE}
# Sacamos la desviacion estándar del primer grupo
intPolDE1 <- sd(interesPol1)
intPolDE1
```


```{r include=FALSE}
#omitimos nulos de la población 2 ya que contiene nulos.
intPolDE2 <- na.omit(interesPol2)
intPolDE2
```


```{r echo=TRUE}
#Desviacion estándar del segundo grupo.
intPolDE2 <- sd(intPolDE2)
intPolDE2
```


A continuación, la implementación de la prueba de hipótesis
```{r}
BSDA::z.test(x = interesPol1, y = interesPol2, alternative = "two.sided" , mu = 0, sigma.x = intPolDE1, sigma.y = intPolDE2 ,conf.level = 0.90)
```

De lo obtenido podemos observar lo siguiente:

$RA: ] -0.6320728, 0.4230857[$

$RR: ] - \infty, -0.6320728[ \cup ]0.4230857, + \infty[$

$Z_{obs} = -0.32578$

$P = 0.7446$

$\mu_1 = 5.237200$

$\mu_2 = 5.341694$

Analizando los resultados, se concluye que no hay suficiente evidencia para rechazar $H_0$ ya que el valor $0 \in RA$ Por lo tanto lo planteado en el problema se concluye que es altamente probable que las medias de ambas poblaciones sean iguales. 

***